ACORDAO-COMPLETO-2383564

ACÓRDÃO DE RELAÇÃO

ACÓRDÃO DE RELAÇÃO 13487/2019 ATA 41/2019 - PRIMEIRA CÂMARA

Acórdão 13487/2019-TCU-Primeira Câmara
Os Ministros do Tribunal de Contas da União, reunidos em sessão da Primeira Câmara, tendo em vista que os efeitos financeiros dos atos de admissão de pessoal em análise se exauriram antes de seu processamento pela Corte, ACORDAM, por unanimidade, com fundamento no art. 143, inciso II, do Regimento Interno, c/c o art. 7º da Resolução TCU nº 206, de 24/10/2007, em considerar prejudicados, por perda de objeto, os atos constantes deste processo, de acordo com os pareceres emitidos nos autos:
1. Processo TC-Processo 034.414/2019-3 (ATOS DE ADMISSÃO) 
	1.1. Interessados: Edison Ramon da Costa (XXX.890.026-XX) ; Gabriel Augusto Gonçalves Silva (XXX.385.596-XX) ; Hebertti Denis Ferreira de Souza (XXX.343.926-XX) ; Igor Henrique Dias (XXX.443.866-XX) ; Jonathan Costa Faria (XXX.370.476-XX) ; José de Arimatea Oliveira Junior (XXX.940.156-XX) ; Luan Olivio da Silva Lopes (XXX.158.836-XX) ; Lucas dos Anjos Anunciação (XXX.096.966-XX) ; Marcio Henrique Pereira (XXX.104.066-XX) ; Marcio Ribeiro Ferreira Rosa (XXX.579.486-XX) ; Maxwell Vinicios Salden (XXX.005.756-XX) ; Michel Peixoto de Carvalho (XXX.721.486-XX) ; Miler Honorio José Rodrigues Sandi (XXX.647.866-XX) ; Ricchelle Allisson Mariano (XXX.600.266-XX) ; Rodrigo José do Nascimento Bina (XXX.278.126-XX) ; Rodrigo de Paula Martins (XXX.345.156-XX) ; Victor Manuel Fernandez Perez (XXX.889.680-XX) ; Vinicius da Fonseca Barbosa (XXX.042.226-XX) ; Wellington Antonio Carneiro de Paula (XXX.726.866-XX) ; Willian Christian de Matos (XXX.294.246-XX) 
	1.2. Órgão/Entidade: Ministério da Defesa-Comando da Aeronáutica (vinculador) 
	1.3. Relator: Ministro Walton Alencar Rodrigues
	1.4. Representante do Ministério Público: Procurador Júlio Marcelo de Oliveira
	1.5. Unidade Técnica: Secretaria de Fiscalização de Pessoal (SEFIP) .
	1.6. Representação legal: não há.
	1.7. Determinações/Recomendações/Orientações: não há.

Primeira Câmara

Edison Ramon da Costa (XXX.890.026-XX); Gabriel Augusto Gonçalves Silva (XXX.385.596-XX); Hebertti Denis Ferreira de Souza (XXX.343.926-XX); Igor Henrique Dias (XXX.443.866-XX); Jonathan Costa Faria (XXX.370.476-XX); José de Arimatea Oliveira Junior (XXX.940.156-XX); Luan Olivio da Silva Lopes (XXX.158.836-XX); Lucas dos Anjos Anunciação (XXX.096.966-XX); Marcio Henrique Pereira (XXX.104.066-XX); Marcio Ribeiro Ferreira Rosa (XXX.579.486-XX); Maxwell Vinicios Salden (XXX.005.756-XX); Michel Peixoto de Carvalho (XXX.721.486-XX); Miler Honorio José Rodrigues Sandi (XXX.647.866-XX); Ricchelle Allisson Mariano (XXX.600.266-XX); Rodrigo José do Nascimento Bina (XXX.278.126-XX); Rodrigo de Paula Martins (XXX.345.156-XX); Victor Manuel Fernandez Perez (XXX.889.680-XX); Vinicius da Fonseca Barbosa (XXX.042.226-XX); Wellington Antonio Carneiro de Paula (XXX.726.866-XX); Willian Christian de Matos (XXX.294.246-XX)

WALTON ALENCAR RODRIGUES

não há.

Procurador Júlio Marcelo de Oliveira

ATOS DE ADMISSÃO (ADS)

Secretaria de Fiscalização de Pessoal (SEFIP).